【裁判字號】    90,交上易,1481
【裁判日期】    901025
【裁判案由】    過失傷害
【裁判全文】
臺灣高等法院臺南分院刑事判決          九十年度交上易字第一四八一號      Ｃ
      上  訴  人  臺灣臺南地方法院檢察署檢察官
      被      告  乙  ○  ○
右上訴人因被告過失傷害案件，不服臺灣臺南地方法院九十年度交易字第三二六號中
華民國九十年八月六日第一審判決（起訴案號：臺灣臺南地方法院檢察署九十年度偵
字第六九六二號），提起上訴，本院判決如左：
      主      文
上訴駁回。
      事      實
一、乙○○於民國（下同）八十九年十二月十一日十八時許，駕駛車牌號碼：ＮＪＵ
    －９８６號重型機車，沿台南市○○路○段四五九巷三十六弄由西向東方向行駛
    ，途經該弄十九號前巷口，理應注意車輛行駛時，駕駛人應注意車前狀況，隨時
    採取必要之安全措施及車輛行至無號誌之交岔路口，左方車應讓右方車先行，而
    依當時情形，又無不能注意之情事，竟疏於注意，遂於通過上開交岔路口時，未
    注意右方由甲○○○駕駛車牌號碼：ＶＥＪ－３０９號輕型機車由南向北行經上
    開巷口，亦未減速慢行，二車遂在巷口相撞，致甲○○○人車倒地後，受有頭部
    外傷併蜘蛛膜下腔出血及頭皮血腫、雙膝擦傷等傷害。
二、案經被害人甲○○○訴由台灣台南地方法院檢察署檢察官偵查起訴。
      理      由
一、訊據被告乙○○對於上開時、地駕車肇事，致甲○○○受傷之事實，固不否認，
    惟辯稱：伊當時駕車時速僅約四十公里，有注意車前狀況，伊已通過路口一半後
    始遭甲○○○撞到，伊並無過失等語。
二、惟查上開事實，迭據被告乙○○於警訊、偵查中坦承不諱，核與告訴人甲○○○
    指訴之情節相符，並有肇事現場圖、現場照片六幀及財團法人奇美醫院診斷證明
    書一紙附卷可稽。按車輛行駛時，駕駛人應注意車前狀況，隨時採取必要之安全
    措施及車輛行至無號誌之交岔路口，左方車應讓右方車先行。道路交通安全規則
    第九十四條第三項、第一百零二條第一項第二款各定有明文。被告乙○○駕車自
    應注意上述道路交通安全規定，且依當時路況，又無不能注意之情形，竟疏未讓
    右方車先行，以致肇事，使人受傷，被告應有過失，甚為明確，且本件肇事經送
    請台灣省台南區車輛行車事故鑑定委員會鑑定肇事責任，經該會以九十年六月八
    日南鑑字第九００六二八號函覆，亦認：「乙○○駕駛重機車，行經無號誌岔路
    口，左方車未讓右方車先行，為肇事主因。張金桃駕駛輕型機車，行經無號誌岔
    路口，未減速慢行，未注意車前狀況，為肇事次因。」有該函所附鑑定意見書在
    卷可查，是被告所辯已過路口一半始遭甲○○○撞到，伊並無過失等語，顯係卸
    責之詞，不足採信，再被告之過失行為，核與被害人之受傷間，具有相當因果關
    係，是其過失傷害犯行，堪予認定。雖告訴人甲○○○於本件車禍之發生亦有疏
    失，但既由於被告之過失併合而為危害發生之原因，被告之刑責，當不能因此相
    抵而解免，僅可供量刑之斟酌而已。
三、查被告因過失傷害人，核其所為係犯刑法第二百八十四條第一項前段之罪，原審
    審理結果，認被告罪證明確，適用刑法第二百八十四條第一項前段、第四十一條
    第一項前段、罰金罰鍰提高標準條例第一條前段、第二條等規定，並審酌被告品
    性及智識程度、犯罪所生之危害，被告犯後未能與告訴人達成民事和解等一切情
    狀，量處有期徒刑肆月，並諭知易科罰金以參佰元折算壹日，認事用法俱無不合
    ，量刑亦稱妥適，檢察官上訴意旨認原審量刑太輕，指摘原判決不當，並無可取
    ，為無理由，應予駁回。
據上論斷，應依刑事訴訟法第三百六十八條，判決如主文。
本案經檢察官林炎昇到庭執行職務。
中    華    民    國      九十      年      十      月      二十五      日
                                  臺灣高等法院臺南分院刑事第六庭
                                      審判長法官  楊    明    章
                                            法官  徐    宏    志
                                            法官  戴    勝    利
右正本證明與原本無異。
不得上訴。
                                      法院書記官  吳    銘    添
中    華    民    國      九十      年      十      月     二十六       日
附錄法條：
刑法第二百八十四條第一項前段：因過失傷害人者，處六月以下有期徒刑、拘役或五
                              百元以下罰金。


司法院資訊處製作；財團法人民間司法改革基金會備份。
